【裁判字號】    90,裁,540
【裁判日期】    900720
【裁判案由】    有關人事行政事務
【裁判全文】
最  高  行  政  法  院  裁  定                      九十年度裁字第五四○號
    聲  請  人  甲○○
右聲請人因與相對人宜蘭縣政府間有關人事行政事務事件，對於中華民國八十九年三
月十七日本院八十九年度裁字第三八二號裁定，聲請再審。本院裁定如左：
    主  文
再審之聲請駁回。
再審訴訟費用由聲請人負擔。
    理  由
按對於本院裁定聲請再審，依修正前行政訴訟法（新法民國八十九年七月一日施行，
下同）第三十三條準用民事訴訟法第五百零一條第一項第四款之規定，必須表明再審
理由及關於再審理由並遵守不變期間之證據」。所謂表明再審理由，必須指明確定判
決有如何合於行政訴訟法第二十八條所定再審事由之具體情事始為相當，倘僅泛言有
再審事由而無具體情事者，仍難謂已合法表明再審事由，其再審之聲請，即屬不合法
。又行政訴訟法第二十八條第一款所謂適用法規顯有錯誤者，係指原裁判所適用之法
規與該案應適用之現行法規相違背或與解釋判例有所牴觸者而言，至於事實之認定或
法律上見解之歧異，難謂為適用法規顯有錯誤。本件聲請人因與相對人宜蘭縣政府間
有關人事行政事務事件，提起行政訴訟，經本院八十九年度裁字第三八二號裁定以聲
請人收受相對人宜蘭縣政府原處分書之日期為八十七年四月二十四日，為本院八十七
年度裁字第九○五號裁定所認定，計其提起訴願之三十日法定不變期間，扣除在途期
間七日，至八十七年五月三十一日屆滿，該日為星期例假日，以次日六月一日代之，
聲請人遲至八十七年八月十一日始向臺灣省政府提出訴願書狀，顯已逾越修正前訴願
法第九條第一項所定不變期間，於法不合，聲請人復對之提起行政訴訟，難謂合法，
而駁回聲請人在前訴訟程序之訴。聲請人以原裁定有修正前行政訴訟法第一款及第十
款再審情形，聲請再審，關於第十款部分，聲請人未具體表明究發見何項未經斟酌之
重要證物，揆諸首揭說明，此部分再審聲請，未表明再審理，難認係合法，應予駁回
。關於第一款部分，聲請人雖主張因誤以為向臺灣省政府訴願委員會提起訴願二次後
，即應提起行政訴訟，嗣經本院（八十七年度裁定字第九○五號裁定）駁回後，方知
錯誤，再提起訴願時已逾期，經向訴願機關說明係聲請人不可抗力，非無故遲延，故
獲訴願機關認可而接受訴願云云。惟查聲請人所述情形，與不可抗力情形有間，原裁
定因認聲請人之訴願逾期，聲請人前開主張，係對原裁定前開法律見解或事實認定為
爭執，揆諸首揭說明，不得執為再審理由，本件聲請人此部分再審之聲請顯無再審理
由，亦應予駁回。
據上論結，本件再審之聲請為一部不合法、一部無理由，爰依行政訴訟法施行法第二
條、行政訴訟法第二百八十三條、第二百七十八條、民事訴訟法第九十五條、第七十
八條，裁定如主文。
中    華    民    國     九十        年      七      月      二十       日
                    最 高 行 政 法 院  第 一 庭
                                審 判 長 法  官      黃  綠  星
                                         法  官      黃  合  文
                                         法  官      蔡  進  田
                                         法  官      黃  璽  君
                                         法  官      廖  宏  明
右  正  本  證  明  與  原  本  無  異
                                         法院書記官  邱  彰  德
中    華    民    國     九十        年      七      月      二十       日


司法院資訊處製作；財團法人民間司法改革基金會備份。
